【裁判字號】    99,審抗,104
【裁判日期】    990427
【裁判案由】    本票裁定
【裁判全文】
臺灣臺北地方法院民事裁定             99年度審抗字第104號
抗  告  人  乙○○
相  對  人  安泰商業銀行股份有限公司
法定代理人  甲○○
上列當事人間聲請本票裁定事件，抗告人對於民國99年1月7日本
院簡易庭99年度司票字第268號裁定提起抗告，本院裁定如下：
    主  文
抗告駁回。
抗告程序費用新台幣壹仟元由抗告人負擔。
    理  由
一、相對人於原審聲請意旨略以：伊執有抗告人於民國 93年5月
    11 日簽發之本票1紙（下稱系爭本票），付款地在聲請人公
    司事務所，金額為新台幣（下同）726,000元，利息約定自
    發票日第4個月起按年息12％固定計息，免除作成拒絕證書
    ，到期日為98年9月10日，詎於到期後經提示僅獲部分付款
    ，尚餘344,762元未付款。為此爰依票據法第123條規定，聲
    請裁定就上開金額及約定利息准許強制執行，並經原審就上
    開金額及利息，裁定得為強制執行。
二、本件抗告意旨略以：抗告人已向相對人清償部份款項，是系
    爭本票所載金額與實際債務金額不符。是本院裁定強制執行
    實非適法，爰依法提起抗告，請求廢棄原許可強制執行之裁
    定云云。
三、按執票人向本票發票人行使追索權時，得聲請法院裁定後強
    制執行，票據法第 123條定有明文。次按，本票執票人，依
    票據法第 123條規定，聲請法院裁定許可對發票人強制執行
    ，係屬非訟事件，此項聲請之裁定，及抗告法院之裁定，僅
    依非訟事件程序，就本票形式上之要件是否具備予以審查為
    已足，並無確定實體上法律關係存否之效力，如發票人就票
    據債務之存否有爭執時，應由發票人提起確認之訴，以資解
    決，殊不容於裁定程序中為此爭執，此為最高法院57年臺抗
    字第76號、56年臺抗字第714號判例意旨所揭示之原則。
四、經查，相對人主張上開事實，業據其提出系爭本票為證，原
    審就系爭本票為形式上之審查，認其已具備本票各記載事項
    合於票據法第 120條規定，屬有效之本票，乃裁定准予強制
    執行，並無不合。抗告意旨雖以抗告人已陸續清償部份款項
    ，是該本票金額與實際債務不符，指摘原裁定違法。惟查，
    抗告人所為主張縱為屬實，核屬實體法上之爭執，揆諸上開
    說明，應由抗告人提起確認之訴，以資解決，不得於非訟事
    件程序中為此爭執，抗告法院亦不得予以審究。從而，原審
    法院審核結果，裁定准予強制執行，並無不當。抗告意旨指
    摘原裁定不當，求予廢棄，為無理由，應予駁回。
五、據上論結，本件抗告為無理由。依非訟事件法第46條、第21
    條第2項、第24條第1項，民事訴訟法第495條之1第1項、第4
    49條第1項、第78條，裁定如主文。
中    華    民    國    99    年    4     月    27    日
                  民事第六庭審判長法官  朱漢寶
                                  法官  陳婷玉
                                  法官  黃柄縉
以上為正本係照原本作成。
不得再抗告
中    華    民    國    99    年    4     月    27    日
                                書記官  洪仕萱

司法院資訊處製作；財團法人民間司法改革基金會備份。
